fi: Urheilutarvikkeet > Ulkoharrasteet > Retkeily ja vaellus > Retkikalusteet: Ilmapatjojen ja makuualustojen lisätarvikkeet; Ilmapatjat; Retkituolit; Retkeilyistuinalustat ja pehmusteet; Retkijakkarat; Retkipöydät; Retkikärryt ja vaunut; Retkisängyt
sv: Sportartiklar > Utomhusaktiviteter > Camping, vandring och backpacking > Campingmöbler: Tillbehör till luftmadrasser och liggunderlag; Luftmadrasser; Campingstolar; Sittunderlag och kuddar för camping; Campingpallar; Campingbord; Skrindor och vagnar för camping; Tältsängar
en: Sporting Goods > Outdoor Recreation > Camping & Hiking > Camp Furniture: Air Mattress & Sleeping Pad Accessories; Air Mattresses; Camping Chairs; Camping Seat Pads & Cushions; Camping Stools; Camping Tables; Camping Wagons & Carts; Cots
nl: Sportartikelen > Buitenrecreatie > Kamperen en wandelen > Kampeermeubilair: Accessoires voor luchtbedden; Luchtbedden; Campingstoelen; Zitmatjes en kussens voor de camping; Campingkrukjes; Campingtafels; Bolderkarren en wagens voor de camping; Kampeerbedjes
bg-BG: Спортни стоки > Спортни занимания на открито > Къмпинг и туризъм > Къмпинг мебели: Аксесоари за надуваеми матраци и подложки за спане; Надуваеми матраци; Къмпинг столове; Подложки за сядане и възглавници за къмпинг; Къмпинг табуретки; Къмпинг маси; Къмпинг колички; Къмпинг легла
de: Sportartikel > Outdoor-Aktivitäten > Camping & Wandern > Campingmöbel: Zubehör für Luftmatratzen & Schlafunterlagen; Luftbetten; Campingstühle; Sitzkissen & -polster für Camping; Campinghocker; Campingtische; Bollerwagen & Transportkarren für Camping; Feldbetten
ro-RO: Articole sportive > Recreere în aer liber > Camping și drumeții > Mobilier de camping: Accesorii pentru saltele pneumatice și inserții pentru dormit; Saltele pneumatice; Scaune de camping; Perne și căptușeli pentru scaune de camping; Taburete de camping; Mese de camping; Cărucioare și coșuri de camping; Paturi de campanie
nb: Sportsutstyr > Friluftsliv > Camping og fjellvandring > Campingmøbler: Tilbehør til luftmadrasser og sovemadrasser; Luftmadrasser; Campingstoler; Sitteunderlag og puter til camping; Campingkrakker; Campingbord; Campingtraller og vogner; Campingsenger
tr: Spor Malzemeleri > Açık Hava Etkinlikleri > Kampçılık ve Doğa Yürüyüşü > Kamp Mobilyaları: Havalı Yatak Aksesuarları; Havalı Yataklar; Kamp sandalyeleri; Kamp oturma pedleri ve minderleri; Kamp tabureleri; Kamp masaları; Kamp vagonları ve taşıma arabaları; Kamp Yatakları
zh-CN: 体育用品 > 户外休闲 > 野营与远足 > 野营家具: 充气床垫配件; 充气床垫; 露营椅; 露营座垫与靠垫; 露营凳; 露营桌; 营地拖车与推车; 户外床/野营床/行军床
pl: Sprzęt sportowy > Rekreacja na świeżym powietrzu > Camping i chodzenie po górach > Meble kempingowe: Akcesoria do materaców i poduszek dmuchanych; Materace dmuchane; Krzesła kempingowe; Podkładki do siedzenia i poduszki kempingowe; Stołki kempingowe; Stoły kempingowe; Wózki kempingowe; Łóżka polowe
zh-TW: 體育用品 > 室外休閒 > 露營和健行 > 露營裝備: 氣墊床/睡墊配件; 充氣床墊; 露營椅; 露營坐墊; 露營板凳; 露營桌; 露營推車; 帆布床
el: Αθλητικά είδη > Υπαίθριες δραστηριότητες αναψυχής > Κατασκήνωση & πεζοπορία > Έπιπλα κατασκήνωσης: Αξεσουάρ στρωμάτων αέρα & υπνόσακων; Στρώματα αέρα; Καρέκλες κάμπινγκ; Μαξιλάρια καθίσματος κάμπινγκ; Σκαμπό κάμπινγκ; Τραπέζια κάμπινγκ; Καρότσια μεταφοράς κάμπινγκ; Κρεβάτια κατασκήνωσης
ru: Спортивные товары > Активный отдых на открытом воздухе > Кемпинги и походы > Кемпинговая мебель: Аксессуары для надувных матрасов и туристических ковриков; Надувные матрасы; Кемпинговые кресла; Сидушки и подушки для кемпинга; Кемпинговые стулья; Кемпинговые столы; Кемпинговые тележки; Раскладушки
pt-BR: Artigos esportivos > Atividades ao ar livre > Acampamento e caminhada > Móveis para camping: Acessórios para colchões de ar e colchonetes; Colchões de ar; Cadeiras de acampamento; Almofadas e assentos de acampamento; Banquinhos de acampamento; Mesas de acampamento; Carrinhos de carga para acampamento; Camas de lona
es: Equipamiento deportivo > Actividades al aire libre > Camping y senderismo > Mobiliario de camping: Accesorios para colchones hinchables y esterillas; Colchones de aire; Sillas de camping; Cojines y almohadillas de asiento para camping; Taburetes de camping; Mesas de camping; Carros y vagones de camping; Catres
ko: 스포츠용품 > 야외 레크레이션 > 캠핑/하이킹 > 캠핑 용품: 에어 매트리스/슬리핑 패드 부대용품; 에어 매트리스; 캠핑 의자; 캠핑용 시트 패드 및 쿠션; 캠핑 스툴; 캠핑 테이블; 캠핑 왜건 및 카트; 간이침대
lt-LT: Sporto prekės > Poilsis lauke > Stovyklavimas ir žygiai > Stovyklos baldai: Pripučiamų čiužinių ir pripučiamų kilimėlių priedai; Pripučiami čiužiniai; Stovyklavimo kėdės; Kempingo sėdynių pagalvėlės ir paminkštinimai; Stovyklavimo taburetės; Kempingo stalai; Kempingo vežimėliai ir krepšeliai; Sudedamos lovos
hu: Sportszerek > Szabadtéri kikapcsolódás > Kemping és túrázás > Tábori bútorok: Légmatrac- és alvóbetét-kiegészítők; Légmatracok; Kempingszékek; Kemping ülőpárnák és -betétek; Kempingzsámolyok; Kempingasztalok; Kempingkocsik és -kézikocsik; Kiságyak
ja: スポーツ用品 > 屋外レクリエーション > キャンプ ・ハイキング > キャンプ用家具: エアマットレス関連用品; エアマットレス; キャンプ用チェア; キャンプ用シートパッド・クッション; キャンプ用スツール; キャンプ用テーブル; キャンプワゴン・カート; 折り畳み式ベッド
sk-SK: Športový tovar > Exteriérové rekreakčné športy > Kempovanie a turistika > Kempovací nábytok: Príslušenstvo pre nafukovacie matrace a podložky na spanie; Nafukovacie matrace; Kempingové stoličky; Kempingové podložky a vankúše na sedadlá; Kempingové stolíky; Kempingové stoly; Kempingové vozíky a košíky; Detské postieľky
it: Articoli sportivi > Ricreazione outdoor > Campeggio e trekking > Attrezzatura da campeggio: Accessori per materassi e materassini ad aria; Materassini ad aria; Sedie da campeggio; Cuscini e imbottiture per sedili da campeggio; Sgabelli da campeggio; Tavoli da campeggio; Carrelli da campeggio; Letti da campo
pt-PT: Artigos de desporto > Atividades recreativas no exterior > Campismo e caminhada > Mobiliário de campismo: Acessórios de colchonete e colchão de ar; Colchões de ar; Cadeiras de campismo; Almofadas de assento para campismo; Bancos de campismo; Mesas de campismo; Carrinhos e vagões de campismo; Camas de campismo
hr-HR: Sportska oprema > Rekreacija na otvorenom > Kampiranje i planinarenje > Namještaj za kamp: Pribor za zračne madrace i podloge za spavanje; Zračni madraci; Stolci za kampiranje; Jastučići i podloge za kampiranje; Stolci za kampiranje; Stolovi za kampiranje; Vagoni i kolica za kampiranje; Ležaljke za kampiranje
vi: Dụng cụ thể thao > Giải trí ngoài trời > Cắm trại & Đi bộ đường dài > Đồ cắm trại: Phụ kiện đệm hơi và đệm ngủ; Nệm không khí; Ghế cắm trại; Đệm ngồi cắm trại; Ghế đẩu cắm trại; Bàn cắm trại; Xe kéo cắm trại; Giường xếp
th: อุปกรณ์กีฬา > สันทนาการกลางแจ้ง > การตั้งแคมป์และเดินเขา > เฟอร์นิเจอร์สำหรับการตั้งแคมป์: อุปกรณ์ที่นอนเป่าลมและแผ่นรองนอน; ที่นอนเป่าลม; เก้าอี้แคมป์ปิ้ง; แผ่นรองนั่งและเบาะแคมป์ปิ้ง; เก้าอี้สตูลแคมป์ปิ้ง; โต๊ะแคมป์ปิ้ง; รถเข็นและรถลากแคมป์ปิ้ง; เตียงพับได้
sl-SI: Športna oprema > Rekreacija na prostem > Kampiranje in pohodništvo > Pohištvo za kampiranje: Dodatki za zračne vzmetnice in spalne podloge; Zračne vzmetnice; Stoli za kampiranje; Podloge in blazine za sedeže za kampiranje; Stolčki za kampiranje; Mize za kampiranje; Prikolice in vozički za kampiranje; Zložljive postelje
fr: Équipements sportifs > Loisirs de plein air > Camping et randonnée > Matériel de camping: Accessoires pour matelas gonflables et matelas en mousse; Matelas gonflables; Chaises de camping; Coussins et assises de camping; Tabourets de camping; Tables de camping; Chariots et charrettes de camping; Lits de camp
da: Sportsartikler > Friluftsliv > Camping og vandreture > Campingmøbler: Luftmadras – tilbehør; Luftmadrasser; Campingstole; Sædepuder og hynder til camping; Campingtaburetter; Campingborde; Trækvogne og foldervogne til camping; Feltsenge
cs: Sportovní potřeby > Outdoorové aktivity > Kempování a turistika > Kempinkový nábytek: Příslušenství k nafukovacím matracím; Nafukovací matrace; Kempingové židle; Kempingové podložky a polštáře na sezení; Kempingové stoličky; Kempingové stoly; Kempingové vozíky; Lehátka